臺灣臺南地方法院刑事判決　　　　　　　　　　　　　九十一年度易字第四九七號
　　公　訴　人　臺灣台南地方法院檢察署檢察官
　　被　　　告　乙○○
右列被告因詐欺案件，經檢察官提起公訴（九十一年度偵緝字第二０七號），本院判
決如左：
    主  文
乙○○共同意圖為自己不法之所有，以詐術使人將本人之物交付，處有期徒刑拾月，
緩刑參年。
    事  實
一、乙○○係無業遊民，並無使用支票之必要與支付票款之經濟能力，竟於民國（下
    同）八十七年六月間，與姓名、年籍、住所不詳，化名為「陳俊宏」之成年男子
    共同基於意圖為自己不法所有之犯意聯絡，由「陳俊宏」給付新台幣（下同）九
    萬元予乙○○作為代價，而由乙○○於八十七年六月九日出面向彰化商業銀行西
    屯分行申請帳號第一七九九一之五號支票存款帳戶，並順利取得上開銀行之支票
    後供「陳俊宏」簽發使用，嗣「陳俊宏」於八十七年八月初，向甲○○訂購南洋
    樟木三萬八千才，總價一百六十七萬九千八百元，甲○○於同年八月二十六日將
    上開木材運送至「陳俊宏」設於台中縣烏日鄉○○村○○路一四三之十二號永新
    家具工廠，「陳俊宏」則以乙○○名義簽發彰化商業銀行西屯分行帳號一七九九
    一之五號、面額分別為一百萬元、六十七萬九千八百元之支票二紙予甲○○，並
    保證支票到期後一定兌現，使甲○○陷於錯誤，將上開木材交付予「陳俊宏」，
    詎支票屆期提示均不獲兌現，而「陳俊宏」、乙○○二人則避不見面，甲○○至
    此始知受騙。
二、案經甲○○訴由台灣台中地方法院檢察署呈請台灣高等法院檢察署令轉台灣台南
    地方法院檢察署檢察官偵查起訴。
    理  由
一、訊據被告乙○○供承確有申請上開帳戶及支票供「陳俊宏」使用之事實不諱，惟
    矢口否認有詐欺犯行，辯稱：伊不知陳俊宏使用上開帳戶及支票之用途，亦未與
    陳俊宏共同騙取被害人甲○○之木材云云。經查，右揭事實業據被害人甲○○於
    偵查中指訴甚詳，並有支票影本、退票理由單影本各二紙在卷可稽。被告雖辯稱
    對被害人受騙經過並不知情云云，惟上開銀行帳戶係由被告親自至彰化商業銀行
    西屯分行申請一節，為被告所自認，而「陳俊宏」係以九萬元代價請乙○○去開
    設上揭帳戶及申請支票，乙○○取得支票後即將之交予「陳俊宏」簽發使用，亦
    為被告不爭之事實，按支票乃個人重要經濟理財之物，發票人須負給付票款之責
    任，若非至親好友，或有其他特殊重要目的，衡情萬無輕易悉數交與他人使用之
    理。而「陳俊宏」與被告非親非故，被告乙○○甚且連「陳俊宏」之住所或連絡
    電話亦一概不知，且「陳俊宏」果有申請支票使用之正當目的，理應自行申請即
    可，何庸給付九萬元代價由乙○○出面申請，「陳俊宏」此舉顯係為供不法目的
    使用甚明，被告既非愚痴，則對於「陳俊宏」以被告名義申請上開帳戶及支票係
    欲用以詐騙之不法用途之情，自難諉稱不知，而被告竟仍收取上開費用，並申請
    上揭帳戶及支票提供「陳俊宏」作為詐騙甲○○財物之用，足認被告與「陳俊宏
    」應有共謀詐騙他人之犯意聯絡無訛，被告所辯不知情云云，乃事後卸責之詞，
    不足採信，本件事證明確，被告犯行足以認定。
二、核被告所為，係犯刑法第三百三十九條第一項之詐欺取財罪。其與「陳俊宏」就
    上開犯行，有犯意聯絡及行為分擔，均應論以共同正犯。爰審酌被告因貪圖小利
    而犯罪，犯罪手法惡劣，造成被害人財物損失不少，及犯後態度等一切情狀，量
    處如主文所示之刑，以資懲儆。末查，被告前未曾受有期徒刑以上刑之宣告，有
    台灣高等法院被告全國前案紀錄表在卷可按，其因一時失慮，偶罹刑典，且被告
    智識不高，年歲已大，經此偵審程序及刑之宣告後，應知慎戒，信無再犯之虞，
    本院因認所宣告之刑以暫不執行為適當，併予宣告緩刑三年，以啟自新。
據上論斷，應依刑事訴訟法第二百九十九條第一項前段，刑法第二十八條、第三百三
十九條第一項、第七十四條第一款，罰金罰鍰提高標準條例第一條前段，判決如主文
。
本案經檢察官劉聰熙到庭執行職務。
中      華      民      國      九十一    年      五      月  　　六    日
                              臺灣臺南地方法院刑事第一庭
                                      法  官  黃　光　進
右正本證明與原本無異
如不服本判決應於送達後十日內向本院提出上訴狀
                                      書記官  陳　登　拋
中      華      民      國      九十一    年      五      月  　　　    日
附錄本案論罪科刑法條全文：
刑法第三百三十九條第一項：意圖為自己或第三人不法之所有，以詐術使人將本人或
                          第三人之物交付者，處五年以下有期徒刑、拘役或科或
                          併科一千元以下罰金。
